【裁判字號】    98,交上易,319
【裁判日期】    981116
【裁判案由】    公共危險
【裁判全文】
臺灣高等法院刑事判決               98年度交上易字第319號
上  訴  人
即  被  告  甲○○
上列上訴人因公共危險案件，不服臺灣臺北地方法院98年度交易
字第363號，中華民國98年10月12日第一審判決（起訴案號：臺
灣臺北地方法院檢察署98年度偵字第12142號、第13838號），提
起上訴，本院判決如下：
    主  文
上訴駁回。
    理  由
一、按不服地方法院之第一審判決而上訴者，應向管轄第二審之
    高等法院為之。上訴書狀應敘述具體理由。上訴書狀未敘述
    上訴理由者，應於上訴期間屆滿後二十日內補提理由書於原
    審法院，逾期未補提者，原審法院應定期間先命補正。第二
    審法院認為上訴書狀未敘述理由或上訴有第362條前段之情
    形者，應以判決駁回之。但其情形可以補正而未經原審法院
    命其補正者，審判長應定期間先命補正。刑事訴訟法第361
    條、第367條，分別定有明文。所謂不服第一審判決之具體
    理由，必係依據卷內既有訴訟資料或提出新事證，指摘或表
    明第一審判決有何採證認事、用法或量刑等足以影響判決本
    旨之不當或違法，而構成應予撤銷之具體事由，始克當之，
    例如：依憑證據法則具體指出所採證據何以不具證據能力，
    或依憑卷證資料，明確指出所為證據證明力之判斷如何違背
    經驗、論理法則；倘僅泛言原判決認定事實錯誤、違背法令
    、量刑失之過重或輕縱，而未依上揭意旨指出具體事由，或
    形式上雖已指出具體事由，然該事由縱使屬實，亦不足以認
    為原判決有何不當或違法者，如對於不具有調查必要性之證
    據，法院未依聲請調查亦未說明理由，或援用證據不當，但
    除去該證據仍應為同一事實之認定，皆難謂係具體理由，俾
    與第二審上訴制度旨在請求第二審法院撤銷、變更第一審不
    當或違法之判決，以實現個案救濟之立法目的相契合，並節
    制濫行上訴，此有最高法院97年度臺上字第892號判決足資
    參照。是以上訴人之上訴書狀或補提之上訴理由書，雖有敘
    述上訴理由，惟並未具體敘述第一審判決有上述違法、不當
    情形，即與未敘述具體理由無異，其所為上訴，即不符合上
    訴之法定要件。
二、本件被告即上訴人甲○○不服原審判決，上訴理由稱：被告
    雖有喝酒，但未騎車，一星期都在同一地方抓被告，覺得很
    奇怪云云。
三、經查：本件原審判決綜合全案證據資料，本於事實審法院職
    權推理之作用，認定被告確有於原審判決事實欄一（一）、
    （二）所載之兩度服用酒類，不能安全駕駛動力交通工具而
    駕駛之犯行，犯意各別，行為互殊，其犯有刑法第185條之3
    之公共危險罪，計2罪，並審酌刑法第57條各款事由，對被
    告所犯2罪各宣告有期徒刑2月、3月之刑罰，定應執行有期
    徒刑4月，宣告刑及應執行刑如易科罰金，均以新臺幣1千元
    折算1日。原審已詳細說明其採證認事之理由，就被告辯稱
    其只是坐在機車上等人，未騎駛機車云云，究竟如何不足採
    信，亦已理由內詳加論敘及指駁（見原判決第3頁第10行至
    第4頁第6頁）。經核原審所為論斷，俱有卷證資料可資覆按
    ，被告就原審之論述判斷，究有何認事用法違誤或量刑不當
    之情形，並未依據卷內資料具體指摘，徒以其雖有喝酒，但
    未騎車，一星期都在同一地方遭逮捕獲，覺得很奇怪等詞置
    辯而提起上訴，係以片面主觀說詞，對於原審已於理由詳予
    論斷之事項，再漫為爭辯，難謂具備具體之上訴理由。依首
    揭說明，本件上訴不合上訴之法定要件，應予駁回，並不經
    言詞辯論為之。
四、據上論斷，應依刑事訴訟法第367條前段、第372條，判決如
    主文。
中    華    民    國    98    年    11    月    16    日
            刑事第十三庭  審判長法  官   曾德水
                                法  官   遲中慧
                                法  官   陳恆寬
以上正本證明與原本無異。
不得上訴。
                                書記官   黃家麟
中    華    民    國    98    年    11    月    18    日
附錄本案論罪科刑法條全文
刑法第185條之3
服用毒品、麻醉藥品、酒類或其他相類之物，不能安全駕駛動力
交通工具而駕駛者，處1年以下有期徒刑、拘役或科或併科15萬
元以下罰金。


司法院資訊處製作；財團法人民間司法改革基金會備份。
